【裁判字號】    99,重訴,968
【裁判日期】    990929
【裁判案由】    清償借款
【裁判全文】
臺灣臺北地方法院民事判決             99年度重訴字第968號
原      告  台灣中小企業銀行股份有限公司
法定代理人  丁○○
訴訟代理人  丙○○
被      告  承峰股份有限公司
兼法定代理  甲○○
人
被      告  甲○○
被      告  乙○○
當事人間請求清償借款事件，本院於民國99年9 月27日言詞辯論
終結，判決如下：
    主  文
被告承峰股份有限公司、甲○○、乙○○應連帶給付原告新臺幣
佰壹拾肆萬陸仟零元，及如附表一所示之利息、違約金。
被告承峰股份有限公司、甲○○、乙○○應連帶給付原告新臺幣
柒拾萬柒仟肆佰拾陸元，及如附表二所示之利息、違約金。
被告承峰股份有限公司、甲○○應連帶給付原告新臺幣陸萬零柒
佰貳拾捌元，及其中新臺幣陸萬零伍佰貳拾貳元按如附表三所示
之利息、違約金。
被告乙○○應給付原告新臺幣肆佰伍拾柒萬零肆佰捌拾柒元及如
附四所示之利息、違約金。
被告乙○○應給付原告新臺幣玖拾玖萬玖仟貳佰壹拾肆元，及其
中新臺幣玖拾玖萬陸仟玖佰伍拾陸元按如附表五所示之利息、違
約金。
訴訟費用由被告承峰股份有限公司、甲○○、乙○○連帶負擔百
分之四十一；被告承峰股份有限公司、甲○○連帶負擔百分之一
；被告乙○○連帶負擔百分之五十八。
本判決第一項、第二項、第三項、第四項、第五項如原告各以新
臺幣壹佰零伍萬元、新臺幣貳拾伍萬元、新臺幣貳萬元、新臺幣
壹佰伍拾伍萬元、新臺幣拾肆萬元供擔保後，得假執行。
    事實及理由
壹、程序方面：
一、按「當事人得以合意定第一審管轄法院。但以關於由一定法
    律關係而生之訴訟為限。前項合意，應以文書證之」，民事
    訴訟法第24條定有明文。經查，兩造簽訂之授信約定書第13
    條、台灣企銀房屋貸款契約第16條及台灣企銀個人貸款綜合
    契約第16條，合意以本院為第一審管轄法院，是本院就本件
    訴訟應有管轄權，合先敘明。
二、被告承峰股份有限公司、甲○○、乙○○經受合法通知，未
    於言詞辯論期日到場，核無民事訴訟法第386 條各款所列情
    形，爰依原告之聲請，由其聲請對被告承峰股份有限公司、
    甲○○、乙○○一造辯論而為判決。
貳、實體方面：
一、原告主張：
    (一)被告承峰股份有限公司於民國99年1 月28日邀同其餘被告
      甲○○、乙○○為為連帶保證人，與原告簽訂國內信用狀
      融資契約，借款額度為新臺幣（下同）400 萬元，額度動
      用期間自99年1 月29日起至100 年1 月29日止，並約定本
      契約各筆即期信用狀項下原告墊付之匯票款，得由立約定
      單獨申請及出具借據申貸短期性放款委請原告逕將款項抵
      償之，每筆借款期間最長不得超過6 個月，其利息按年息
      3.94％計算，嗣後原告基準利率調整時，自調整日起改按
      原告新公告基準利率加年率1.7 ％機動計付（目前為年息
      3.95％），借款到期或視為全部到期時願立即清償，若未
      按期清償者，其逾期清償在6 個月以內者，按上開利率10
      ％，超過6 個月者，超過部分按上開利率20％計付違約金
      。被告承峰股份有限公司嗣於額度動用期間內出具借據，
      向原告借款二筆，惟自99年7 月4 日起即未依約還款，依
      授信約定書第15條之約定，債務視為全部到期，被告應立
      即清償款項，目前尚滯欠本金314 萬6003元，及如附表一
      所示之利息、違約金。
    (二)被告承峰股份有限公司復於99年1 月28日邀同其餘被告甲
      ○○、乙○○為為連帶保證人，與原告簽訂週轉金貸款契
      約契約，借款額度為500 萬元，約定借款期間自99年1 月
      29日起至100 年1 月29日止，利息按年息3.94％計算，嗣
      後原告基準利率調整時，自調整日起改按原告新公告基準
      利率加年率1.7 ％機動計付（目前為年息3.95％），借款
      到期或視為全部到期時，立約定與連帶保證人願立即清償
      ，若未按期清償者，其逾期清償在6 個月以內者，按上開
      利率10％，超過6 個月者，超過部分按上開利率20％計付
      違約金。嗣被告承峰股份有限公司於額度動用期間內陸續
      出具借據，向原告借款，惟被告承峰股份有限公司自99年
      7 月14日起即未依約還款，依授信約定書第15條之約定，
      借款視為全部到期，被告應立即清償款項，目前尚滯欠本
      金70萬7436元，及如附表二所示之利息、違約金。
    (三)被告承峰股份有限公司另指定被告甲○○為持卡，以向原
      告申請核發商務白金卡。卡號：0000000000000000，並同
      意恪守國際信用卡條款及國際信用卡注意事項，對於使用
      卡片所產生之消費款項、預借借金、年費、手續費及利息
      、違約金、遲延利息等負完全清償責任。而被告甲○○並
      簽立信用卡保證書約定條款，表示願就信用卡申請人承峰
      股份有限公司約定條款項下應繳款項、利息、違約金及其
      他一切債務費用負連帶清償責任。詎料，被告自99年7 月
      15日起即未依約繳款，依白金商務卡約定條款第21、22條
      之約定喪失期限利益，應一次繳清應付帳款。被告迄至99
      年8 月1 日止尚積欠消費款6 萬728 元（即消費本金6 萬
      522 元、利息及違約金206 元）。
    (四)被告乙○○於97年10月23日向原告借款二筆，各為213 萬
      元、285萬元，約定借款期間各自97年10月24日起至114年
      2 月18日止、自97年10月24日至117 年10月24日止，第一
      筆借款利息部分前7 年依中華郵政股份有限公司二年期定
      期儲金機動利率機動計息，最高不超過年息3 ％，其後依
      中華郵政股份有限公司二年期定期儲金機動利率加計1 ％
      機動計息（目前為1.035 ％）；第二筆借款利息部分則自
      97年10月24日起，按原告之定儲利率指數加計年息0.11％
      機動計息，並自98年10月24日起至99年10月23日止按原告
      定儲利率指數加年息0.18％機動計息（目前為年息1.1 ％
      ），並均實際借款日起，以一個月為一期，年息金法按期
      平均攤還本息，若未按期清償者，其逾期清償在6 個月以
      內者，按上開利率10％，超過6 個月者，超過部分按上開
      利率20％計付違約金。詎被告乙○○自99年7 月24日起即
      未依約還款，依臺灣企銀房屋貸款契約書第6 條第1 項約
      定，債務視為全部到期，被告乙○○即喪失期限利益。目
      前尚積欠457 萬487 元及如附表四所示之利息、違約金。
    (五)被告乙○○再於98年10月13日與原告簽訂台灣企銀個人貸
      款綜合貸款契約，約定借款額度為100 萬元，借款動用期
      間自98年10月16日起至99年10月16日止，利率則按原告基
      準利率（季調整）加計年息0.5 ％機動計息（目前為年息
      2.81％），借款利息於每月20日結算一次，並滾入原本，
      每筆借款期限均自撥付日起至契約所定期間之末日止，期
      滿即由立約定將本息如數清償，若未按期清償者，其逾期
      清償在6 個月以內者，按上開利率10％，超過6 個月者，
      超過部分按上開利率20％計付違約金。詎被告乙○○自99
      年7 月31日起即未依約繳息，依個人貸款綜合契約第6 條
      約定，債務視為全部到期，被告乙○○即喪失期限利益。
      目前尚滯欠99萬9214元及其中99萬6956元按如附表所示之
      利息、違約金。
    (六)上述借款，均經向被告等人催討，均遭置之不理。為此，
      爰依消費借、連帶保證契約之法律關係，起訴請求被告等
      人返還借款本息及違約金等語。並聲明：除假執行供擔保
      金外，如主文第一、二、三、四、五項所示。
二、被告承峰股份有限公司、甲○○、乙○○未於歷次言詞辯論
    期日到場，亦未提出書狀作何聲明或陳述。
三、原告主張之上述事實，業據提出與所述相符之提出授信約定
    書、國內信用狀融資契約、借據、週轉金貸款契約、電腦帳
    務查詢單、催告暨視同到期通知、商務卡申請書、商務卡約
    定條款、信用卡帳單、信用卡保證書暨約定條款、台灣企銀
    房屋貸款契約、台灣企銀個人貸款綜合貸款契約等件為證；
    又被告等人對於上開事實，經於相當時期受合法之通知，而
    未於言詞辯論期日到場爭執或提出書狀答辯，依民事訴訟法
    第280 條第3 項準用第1 項規定，視同對原告主張之前述事
    實為自認，自堪信原告之主張為真實。從而，原告依消費借
    貸及連帶保證契約之法律關係，請求被告給付如主文第一、
    二、三、四、五項所示之本金、利息及違約金，洵屬有據，
    所訴應予准許。
四、假執行之宣告：
    原告陳明願供擔保，請求宣告假執行，核無不合，茲酌定擔
    保金額，予以准許。
五、結論：原告之訴為有理由，並依民事訴訟法第385 條第1 項
    前段、第85條第2 項、第390 條第2 項，判決如主文。
中    華    民    國    99    年    9     月    29    日
                  民事第四庭    法  官  趙子榮
以上正本係照原本作成
如對本判決上訴，須於判決送達後20日內向本院提出上訴狀。如
委任律師提起上訴者，應一併繳納上訴審裁判費。
中    華    民    國    99    年    9     月    29    日
                                書記官  謝榕芝

司法院資訊處製作；財團法人民間司法改革基金會備份。
